【裁判字號】    98,易,1170
【裁判日期】    980525
【裁判案由】    竊盜
【裁判全文】
臺灣臺中地方法院刑事判決              98年度易字第1170號
公  訴  人  臺灣臺中地方法院檢察署檢察官
被      告  甲○○
                    現於臺灣臺中監獄執行中
上列被告因竊盜案件，經檢察官提起公訴（98年度偵字第2741、
3860號），本院判決如下：
    主    文
甲○○犯如附表編號1至5所示之罪，均累犯，各處如附表所示之
刑。應執行有期徒刑貳年肆月，並於刑之執行前，令入勞動場所
強制工作，期間為參年。
    犯罪事實
一、甲○○有多次竊盜前科，其中於民國（下同）94年間因竊盜
    案件，經臺灣高等法院臺中分院判處有期徒刑11月，減為有
    期徒刑5月又15日確定，於97年1月3日易科罰金執行完畢（
    本件已構成累犯），詎猶不知悔改，再基於意圖為自己不法
    所有之各別犯意，約於97年5月26日至6月3日止，分別於附
    表所示之竊盜時間及地點，以不詳方法，竊取如附表編號1
    至5所示之車輛。得手後，甲○○隨即與乙○○聯繫出售贓
    車事宜（乙○○贓物犯嫌，另經檢察官提起公訴），而於附
    表所示之交付贓車之時間，將其所竊取如附表編號1至5之贓
    車，駕駛至乙○○承租之臺中縣烏日鄉○○村○○路○段166
    號右側鐵皮屋之贓車解體工廠，分別以遠低於市價之新臺幣
    （下同）1萬8,000元、2萬8, 000元及6萬元不等之價格，將
    上開所竊取如附表編號1至5所示之贓車，出售並交付予乙○
    ○，用以變現花用。嗣因乙○○於97年6月3日上午10時15分
    許在上址，欲再度夥同集團成員李坤洲、王水清（另案起訴
    ）一同拆解當日向甲○○進所購得之附表編號5之油罐車時
    ，為臺灣臺中地方法院檢察署檢察官率同警方，持由本院核
    發之搜索票（97年度聲搜字第2535號），同步前往臺中縣烏
    日鄉○○路○段166號右側鐵皮屋等處搜索，而當場查獲乙○
    ○、王水清2人，再依乙○○等人之供述而查獲上情。
二、案經臺灣臺中地方法院檢察署檢察官指揮臺中縣警察局烏日
    分局偵查起訴。
    理    由
一、本案證據能力之說明
    按「被告以外之人於審判外之陳述，雖不符前4條（指刑事
    訴訟法第159條之1至第159條之4）之規定，而經當事人於審
    判程序同意作為證據，法院審酌該言詞陳述或書面陳述作成
    之情況，認為適當者，亦得為證據」，又「當事人、代理人
    或辯護人於法院調查證據時，知有第159條第1項不得為證據
    之情形，而未於言詞辯論終結前聲明異議，視為有前項之同
    意」，刑事訴訟法第159條之5第1項、第2項亦有明文。本件
    被告就檢察官提出之證據之證據能力，均未於言詞辯論終結
    前聲明異議，自視為同意，合先敘明。
二、訊據被告甲○○對於附表之竊盜犯行均矢口否認，其辯稱：
    我只是幫忙乙○○開車進去解體公司而已，那都不是我偷的
    ，就是起訴書所載的那五部車，那都是我開進去解體公司的
    ，但都不是我去偷的云云，惟查：
（一）附表編號1至5之被害人確有於附表編號1至5所載之失竊時
      間地點失竊該5部車等情，業據證人徐燦賢、李武陽、李
      瑞濱（更名後為李昱霖）、江武奇、張立國於警詢及偵訊
      、證人久譽公司黃士華於偵訊（偵13336卷第127、157至
      159頁）陳明在卷，復有李武陽、李瑞濱、張立國、江武
      奇出具領回車體碎片或車輛之贓物認領保管單（警卷第93
      、100、108、113、117頁）、附表編號1至5之警察局車輛
      協尋電腦輸入單（警卷第88、94、101、109頁）、李武陽
      、李瑞濱指認車體照片（警卷第96、103、104頁）、車籍
      查詢基本資料在卷可佐，足認確有失竊之事。
（二）再查，該附表編號1至5之失竊車輛，確於失竊後，由被告
      於附表各該編號所示之交付時間駕駛至臺中縣烏日鄉○○
      路○段166號右側鐵皮屋之贓車解體工廠，出售並交付予乙
      ○○等情，業據被告對確有駕駛將附表編號1至5之車輛至
      上址解體工廠等情於本院陳明在卷（本院卷第22、23頁）
      ，於警詢亦坦承有交付附表編號2至4之車輛予乙○○，及
      曾於97年6月初交付一輛油罐車之贓車至烏日鄉○○路○
      段處以供解體等情（警卷第3、4頁），於偵訊亦坦承有駕
      駛附表編號1至5之車輛至上址解體工廠等情（他3501卷第
      271頁、偵2714卷第6頁）在卷；復據證人乙○○於警詢、
      偵訊及本院均先後證稱附表車輛之來源係向被告所購得等
      情，其於警詢即一一確認附表編號1至5之車輛型號、車牌
      號碼及向被告所購得之經過及價格等情（警卷第25、26、
      31頁），其於偵訊指認確係向被告購買贓車，並一再具結
      證稱：「（檢察官問：你先前被查獲的贓車解體的贓車來
      源，是否確實是阿進所交付？）是，我絕對不會隨便誣賴
      別人。‥‥（檢察官問：為何甲○○指稱贓車是你要求他
      接手的，並不是他偷完交給你的？）不是，我是跟他購買
      贓車的。（檢察官問：你付多少錢給甲○○？）一臺車是
      18000元等不同的價格，且價格都是甲○○開的。而且查
      獲當天油灌車他還開價要7萬元，如果我不要他馬上要將
      車子開走，所以後來我就以7萬元的價格跟他購買，但是
      錢還沒有給他，就被查獲了」等語（偵2174卷第10頁、他
      3501卷第11頁），其於本院亦具結證稱：「（檢察官問：
      車子是何人交付給你的？）甲○○，五臺都是甲○○開來
      給我的，他就是開來我解體工廠來給我的，就是甲○○打
      電話給我，我就出來開門，他就開車進來，我都是把錢交
      給甲○○，他就是告訴我說，那個車子是多少錢，我就是
      把我身上的錢交給甲○○，不夠的部分，我就是告訴甲○
      ○說，下次給他，這些錄影的都有錄到。‥‥（檢察官問
      ：車子是如何開價的？）就是講一講就好了，車子的開價
      是甲○○當場告訴我的，我與甲○○討價還價之後，就決
      定車子的價錢了。‥‥（法官問：這5部車，由甲○○開
      進解體工廠的時候，是由甲○○主動打電話給你，還是你
      打電話給甲○○的？）都是甲○○主動打電話給我的，跟
      我約時間。（法官問：這5部車，是不是你打電話給甲○
      ○，要求甲○○到烏日交流道那邊，你把這5部車交給甲
      ○○，然後由甲○○開進解體工廠？）沒有這樣的事情」
      等語（本院卷第34至36頁），經被告於本院當庭詰問對質
      ，證人乙○○仍堅指不移，顯非子虛；再查，被告如附表
      各該編號所載之交付時間，將附表編號1至5之車輛開進上
      址解體工廠交付予乙○○時，均有現場搜證相片在卷可佐
      （警卷第51、52、57至63、77至78、76、85頁），而附表
      編號1至5之車輛失竊後，被害人徐燦賢、李武陽、李瑞濱
      、張立國、江武奇於發現後隨即報案，亦據上揭被害人於
      警詢、偵訊陳明在卷，並有警察局車輛協尋電腦輸入單及
      車籍查詢基本資料其上載明之發現失竊及報案時間在卷可
      佐，是報案時間距失竊時間應甚接近，由上揭被害人發現
      失竊之報案時間，竟較被告駕駛附表編號1至5至上址解體
      工廠交付予乙○○之如附表所載之交付時間為遲，即於附
      表各該被害人發現車輛遭竊之前，附表之遭竊車輛早已出
      售完成交付予乙○○，足認於附表編號1至5之車輛於行竊
      後，隨即遭被告交付車輛予乙○○；則倘非被告所行竊，
      而係他人所行竊，衡情行竊後，尚須聯絡被告後，再由被
      告收贓，被告再聯絡乙○○以交付贓物，則必有相當時間
      ，應不致於失竊後，隨即由被告持有，均足佐證附表編號
      1至5之贓車確係被告所行竊無疑；且查，被告確有行竊車
      輛之技術等情，亦可由被告前於89年間因竊取車輛之常業
      竊盜案件，經臺灣高等法院臺中分院以90年度上訴字第49
      號案件判處有期徒刑2年6月，刑前強制工作3年確定等情
      ，亦經本院調閱上開案件判決核閱無訛，有該案判決附卷
      可參，復據證人即贓車解體集團成員之劉清源於偵訊亦供
      稱：「（檢察官問：你知道贓車解體的集團共有幾個人？
      ）不包含我在內，還有3個人‥‥那三個人是「大胖邱」
      、李坤洲、乙○○（彰化市○○里○○○街37號），‥‥
      另外還有一個綽號「阿進」負責交車的，我被抓到的那天
      （96年10月24日）「阿進」是用電話秘書（00-00000000
      轉630），‥‥。（檢察官問：交車是何意思？）偷來之
      後，直接開車到解體工廠處理」等語（本院卷第53頁所附
      96年度偵字第25397號偵訊筆錄可參），又於偵訊供稱：
      「小貨車都是阿進偷的，乙○○是老闆」等語（本院卷第
      54頁所附同上偵卷之偵訊筆錄），而被告於本院亦不否認
      自己曾使用傳呼機0000000轉630號等情（本院卷第38頁）
      ，顯見證人劉清源於偵訊所指稱之「阿進」之人即係使用
      該傳呼機之被告甲○○無訛，是被告確有行竊車輛之技術
      ，亦可認定。
（三）又查，被告亦無法陳明持有附表編號1至5車輛之來源為何
      ，其於本院雖指稱：「是乙○○用無顯示的電話打電話到
      我0987或0000000000號，叫我到環中路、烏日交流道閘道
      口那邊等，乙○○和小貨車都會在那邊，我是開我自己轎
      車過去的，我過去的時候，乙○○、小貨車都在那邊，乙
      ○○叫我開那個小貨車到他烏日鄉○○路○段166號的解
      體公司裡面，他自己開他自己的轎車，然後到了公司之後
      ，乙○○用他的轎車載我回去閘道口那邊，讓我開我自己
      的車回去。我開一次，乙○○會拿1500元到2000元給我」
      云云，惟查，惟其於警詢先供稱：「是小熊的朋友，叫阿
      堅的男子將這三部偷的車子（指附表編號2至4之車牌號碼
      1503 -SH，GD-118，1639-LK之車輛），開到烏日鄉，然
      後我自己開車到附近停放之後，再駕駛贓車到乙○○指定
      的處所停放」云云（97年12月29日警詢，警卷第3頁反面
      ），於偵訊亦曾供稱：「不是我竊取的，我只是負責接應
      竊取的車子‥‥。（檢察官問：是否知道交車的人年籍資
      料？）要有手機才有辦法查」云云（98年2月26日偵訊，
      偵2174卷第15頁），於警詢、偵訊就所駕駛贓車之來源已
      與本院所述不一，倘係友人阿堅所行竊，何以依證人乙○
      ○於偵訊、本院證述，被告就出售贓車的價格係自行與乙
      ○○於交車時當場談妥，復可自行決定乙○○可先積欠購
      買贓車的款項？再倘係乙○○於烏日交流道向他人取得附
      表編號1至5之贓車，其儘可自行將附表編號1至5之贓車駛
      至上址解體工廠即可，何須委託被告自烏日交流道附近，
      將附表編號1至5之車輛駛至上址解體工廠？被告雖又辯稱
      ：因乙○○不讓偷車的人進去他的解體公司，而交車的地
      方距離公司都有一段距離云云（本院卷第23頁），惟倘乙
      ○○不欲他人知悉其解體工廠位置，則乙○○何不與竊車
      者約定於上址解體工廠外距離一百公尺外交車，既不洩漏
      上址解體工廠位置，亦毋須再委託被告前往開車，甚或者
      ，乙○○亦可自行或委託該贓車解體集團之其他參與贓車
      解體之成員如王水清、林芳鉦、卓俊良、李坤洲等人至烏
      日交流道附近共同取車，將贓車駛回上址解體工廠即可，
      何須大費周章委託被告自家中至烏日交流道附近，代為駕
      駛贓車至上址解體工廠，再將被告載出上址解體工廠，使
      收購贓車及上址解體工廠地點等事均為被告所知悉？再倘
      被告僅係受乙○○之託，自烏日交流道附近，將附表編號
      1至5之車輛駛至上址解體工廠，則2人間顯無怨隙，而有
      相當交情，乙○○又何須於偵訊及本院均一再指證附表編
      號1至5之贓車係被告所交付等情，而誣指該附表編號1至5
      之贓車來源係向被告所購得？是被告此部分之辯解並非可
      採，應係被告認係乙○○供出其係贓車上手，而挾怨報復
      ，再誣指係受乙○○指示而代為駕駛附表贓車至上址解體
      工廠云云，是被告否認竊盜犯行，顯非可採。
（四）本件事證明確，被告上揭竊盜犯行均堪認定。
三、核被告甲○○就附表編號1至5所犯之5次竊盜犯行，均係犯
    刑法第320條第1項之普通竊盜罪。被告所犯附表編號1至5之
    5件竊盜罪，犯意各別，行為互殊，應予分論併罰。再被告
    甲○○曾於94年間因竊盜案件，經臺灣高等法院臺中分院判
    處有期徒刑11月，減為有期徒刑5月又15日確定，於97年1月
    3日易科罰金執行完畢等情，有臺灣高等法院被告前案紀錄
    表在卷可佐，被告於受有期徒刑執行完畢後5年內，故意再
    犯本件有期徒刑以上之5罪，均為累犯，依刑法第47條第1項
    之規定，加重其刑。爰審酌被告甲○○已有多次竊盜前科，
    竟仍不記取教訓而恣意地竊取不特定民眾之重要生財工具，
    顯見其不僅極度漠視他人財產權，法治觀念極其淡薄且無視
    公權力之存在，參以其所下手行竊者係營業用之小貨車或大
    貨車，均價值不低，多為重要生財工具，侵害被害人之謀生
    財產，影響被害人之工作及家庭生活甚鉅，亦據被害人徐燦
    賢、李武陽、李瑞濱、張立國、江武奇於偵訊詳予陳明在卷
    ，更破壞社會安全及經濟秩序。渠所造成之損害實難純以形
    式上之竊取數量即可估計，再考量被告犯後態度等一切情狀
    ，各量處如主文所示之刑，以示懲儆。再按「竊盜犯贓物犯
    保安處分條例第3條第1項關於竊盜犯、贓物犯令入勞動場所
    強制工作之規定，旨在對於竊盜犯、贓物犯之習慣性犯者，
    強制從事勞動，以養成正確之工作習慣及謀生觀念，使能適
    應社會生活，而達教化、治療之目的；行為人有無令入勞動
    場所強制工作之必要，應審酌其行為之常習性、嚴重性、危
    險性及對未來行為之期待性，依比例原則決定之」，有最高
    法院95年度臺上字第6571號裁判要旨可資參酌。查被告甲○
    ○前於89年間因竊盜案件，經臺灣高等法院臺中分院法院判
    處有期徒刑2年6月，於刑之執行前應強制工作3年確定，入
    監執行後，於93年11月6日假釋期滿執行完畢；又於94年間
    因竊盜案件，經臺灣高等法院臺中分院判處有期徒刑11月，
    減為有期徒刑5月15日確定，於97年1月3日易科罰金執行完
    畢；再於96年間因竊盜案件，經臺灣高等法院臺中分院判處
    有期徒刑8月確定（現執行中）；又於96年間因竊盜案件，
    經本院判處有期徒刑5月（現上訴中）；再涉嫌於96年12月
    10日竊盜小客車等案件，現繫屬於本院審理中等情，有臺灣
    高等法院被告前案紀錄表可佐，並經本院調閱各該案件起訴
    書及判決書核閱無訛，考其所犯竊盜案件確定者已有3件，
    前於90年間即經法院判處應強制工作，經執行完畢後，竟仍
    於94年、96年再犯竊盜案件，又於97年5月26日至同年6月3
    日未逾10日，即再犯本件5次竊盜犯行，顯其前經強制工作
    之執行後，仍有犯竊盜罪之習慣，至堪認定，再依上開最高
    法院裁判所揭示意旨，依比例原則加以審核後，厥有必要於
    刑之執行前，令入勞動場所強制工作，故依竊盜犯贓物犯保
    安處分條例第3條第1項、第5條第1項前段宣告於刑之執行前
    令入勞動場所強制工作，期間為3年，以資矯正並維護社會
    安全。
據上論斷，應依刑事訴訟法第299條第1項前段，刑法第320條第
1項、第47條第1項、第41條第1項前段，刑法施行法第1條之1，
竊盜犯贓物犯保安處分條例第3條第1項、第5條第1項前段，判決
如主文。
中    華    民    國    98    年    5     月    25    日
                  刑事第八庭    法  官  黃家慧
以上正本證明與原本無異。
如不服本判決應於收受判決後10日內向本院提出上訴書狀，並應
敘述具體理由；其未敘述上訴理由者，應於上訴期間屆滿後20日
內向本院補提理由書（均須按他造當事人之人數附繕本）「切勿
逕送上級法院」。
                                書記官  陳靖騰
中    華    民    國    98    年    5     月    25    日
附錄本案所犯法條
中華民國刑法第320條
（普通竊盜罪、竊佔罪）
意圖為自己或第三人不法之所有，而竊取他人之動產者，為竊盜
罪，處 5年以下有期徒刑、拘役或5百元以下罰金。
意圖為自己或第三人不法之利益，而竊佔他人之不動產者，依前
項之規定處斷。
前二項之未遂犯罰之。
 附表
┌─┬───┬─────┬─────┬────┬───┬───┬───────┬──────┐
│編│行為人│竊盜時間  │竊盜方法及│交付贓車│被害人│發現失│   所犯法條   │判決主文（即│
│號│      │地點      │竊得財物  │予乙○○│      │竊及報│              │所犯之罪及所│
│  │      │          │          │之時間  │      │案時間│              │處之刑）    │
├─┼───┼─────┼─────┼────┼───┼───┼───────┼──────┤
│ 1│甲○○│約97年5月 │以不詳方法│97年5月 │名義人│徐燦賢│刑法第320條第1│甲○○竊盜，│
│  │      │26日凌晨2 │竊取車輛一│26日凌晨│：全郁│於97年│項普通竊盜罪  │累犯，處有期│
│  │      │時40分許前│部（車牌號│2時40分 │企業社│5月26 │              │徒刑壹年，並│
│  │      │某時，在臺│碼1892-LG │許      │，使用│日上午│              │於刑之執行前│
│  │      │中市北屯區│號，ISUZU │        │人：徐│6時許 │              │，令入勞動場│
│  │      │水湳里水湳│，白色，29│        │燦賢  │發現失│              │所強制工作，│
│  │      │路與大連北│99cc，框式│        │      │竊即報│              │期間為參年。│
│  │      │街口      │，現值約新│        │      │案    │              │            │
│  │      │          │臺幣40萬元│        │      │      │              │            │
│  │      │          │）        │        │      │      │              │            │
├─┼───┼─────┼─────┼────┼───┼───┼───────┼──────┤
│2 │甲○○│約97年5月 │以不詳方法│97年5月 │名義人│李武陽│刑法第320條第1│甲○○竊盜，│
│  │      │30日3時42 │竊取車輛一│30日3時 │：華福│於97年│項普通竊盜罪  │累犯，處有期│
│  │      │分前某時，│部（車牌號│42分許  │水電工│6月3日│              │徒刑壹年，並│
│  │      │臺中市西區│碼1503-SH │        │程有限│7時40 │              │於刑之執行前│
│  │      │民生路之向│號，KIA， │        │公司，│分發現│              │，令入勞動場│
│  │      │上國中旁  │藍色，2476│        │使用人│失竊，│              │所強制工作，│
│  │      │          │cc，雙箱式│        │：李武│同日10│              │期間為參年。│
│  │      │          │，現值約新│        │陽    │時40分│              │            │
│  │      │          │臺幣40萬元│        │      │報案  │              │            │
│  │      │          │）        │        │      │      │              │            │
├─┼───┼─────┼─────┼────┼───┼───┼───────┼──────┤
│3 │甲○○│97年6月1日│以不詳方法│97年6月 │名義人│李瑞濱│刑法第320條第1│甲○○竊盜，│
│  │      │5時54分前 │竊取車輛一│1日凌晨 │：藍陽│（更名│項普通竊盜罪  │累犯，處有期│
│  │      │某時，臺中│部（車牌號│5時54分 │交通有│後為李│              │徒刑壹年，並│
│  │      │市西屯區文│碼GD-118號│許      │限公司│昱霖）│              │於刑之執行前│
│  │      │中路      │，ISUZU， │        │，使用│於97年│              │，令入勞動場│
│  │      │          │銀色，6494│        │人：李│6月1日│              │所強制工作，│
│  │      │          │cc，箱式，│        │瑞濱（│21時30│              │期間為參年。│
│  │      │          │現值新臺幣│        │更名後│分許發│              │            │
│  │      │          │100多萬元 │        │為李昱│現失竊│              │            │
│  │      │          │）        │        │霖）  │，同日│              │            │
│  │      │          │          │        │      │22時30│              │            │
│  │      │          │          │        │      │分許報│              │            │
│  │      │          │          │        │      │案    │              │            │
├─┼───┼─────┼─────┼────┼───┼───┼───────┼──────┤
│4 │甲○○│約97年6月1│以不詳方法│97年6月1│名義人│張立國│刑法第320條第1│甲○○竊盜，│
│  │      │日4時45分 │竊取車輛一│日凌晨4 │：久譽│於97年│項普通竊盜罪  │累犯，處有期│
│  │      │前某時，臺│部（車牌號│時45分許│國際有│6月2日│              │徒刑壹年，並│
│  │      │中市西區公│碼1639-LK │        │限公司│8時許 │              │於刑之執行前│
│  │      │正里大墩十│號，KIA， │        │，使用│發現失│              │，令入勞動場│
│  │      │街10號    │白色，2496│        │人：張│竊，同│              │所強制工作，│
│  │      │          │cc，箱式，│        │立國  │日8時 │              │期間為參年。│
│  │      │          │現值約新臺│        │      │20分許│              │            │
│  │      │          │幣20萬元）│        │      │報案  │              │            │
├─┼───┼─────┼─────┼────┼───┼───┼───────┼──────┤
│5 │甲○○│約97年6月3│以不詳方法│97年6月3│名義人│江武奇│刑法第320條第1│甲○○竊盜，│
│  │      │日凌晨4時 │竊取車輛部│日凌晨4 │：誠穩│於97年│項普通竊盜罪  │累犯，處有期│
│  │      │許前某時，│（車牌碼GO│時38分許│貨運有│6月3日│              │徒刑壹年，並│
│  │      │彰化縣彰化│-466號，MI│        │限公司│7時20 │              │於刑之執行前│
│  │      │市之金馬公│TSUBISHI，│        │，使用│分許發│              │，令入勞動場│
│  │      │園停車場  │綠色，1488│        │人：江│現失竊│              │所強制工作，│
│  │      │          │6cc，油罐 │        │武奇  │即報案│              │期間為參年。│
│  │      │          │車，現值約│        │      │      │              │            │
│  │      │          │新臺40萬元│        │      │      │              │            │
│  │      │          │）        │        │      │      │              │            │
└─┴───┴─────┴─────┴────┴───┴───┴───────┴──────┘


司法院資訊處製作；財團法人民間司法改革基金會備份。
